【裁判字號】    97,上易,480
【裁判日期】    970409
【裁判案由】    加重竊盜
【裁判全文】
臺灣高等法院臺中分院刑事判決         97年度上易字第480號
上  訴  人
即  被  告  乙○○  69歲民.
                      達處所).
上列上訴人因加重竊盜案件，不服臺灣臺中地方法院96年度易字
第4928號中華民國96年11月16日第一審判決（起訴案號：臺灣臺
中地方法院檢察署96年度偵字第19077號），提起上訴，本院判
決如下：
    主  文
原判決撤銷。
乙○○犯竊盜罪，處拘役貳拾日。如易科罰金，以新臺幣壹仟元
折算壹日。
    犯罪事實
一、乙○○於民國96年7月26日20時30分許，騎乘SNG-440號機車
    ，行經臺中縣東勢鎮○○○段886、904、905、906、907 地
    號土地果園附近時，見果園內栽種之梨樹已結實纍纍，竟意
    圖為自己不法之所有，徒手摘取果園內所栽種之梨子，竊取
    果園所有人甲○○所有之梨子共45台斤（價值約新臺幣
    2,700元），得手後，騎乘機車離去。嗣於同日22時45分許
    ，行經臺中縣東勢鎮○○○段之疏濬道路，因形跡可疑，為
    警攔檢查獲，在其機車上扣得梨子共45台斤，及其所有之鐮
    刀1支、手電筒1支及繩子1條。
二、案經台中縣警察局東勢分局報請台灣台中地方法院檢察署檢
    察官偵查起訴。
    理  由
一、上訴人即被告乙○○對於上開徒手竊盜水梨之犯行，坦承不
    諱；核與證人即查獲之員警陳永明，於原審法院證述情節相
    符；並有現場查獲照片4張在卷可稽（見警卷第18-19頁）。
    扣案水梨係屬「台中二號」品種，在案發當時，大甲溪流域
    十幾甲果園僅甲○○一人栽種，且因該品種水梨由開花期至
    成熟需時160天，故當時尚未達成熟期，從未賣至市場，且
    包裝用、印有「佳田」字樣之水梨套袋原本是梨山地區包裝
    雪梨用的，僅甲○○嘗試用於包裝系爭「台中二號」水梨，
    被告於查獲當晚帶同員警至行竊地點所拍攝之照片即是伊果
    園入口處，且遭竊之梨樹均分佈於果園外圍十幾棵樹上，經
    伊察看，水梨是遭人以手摘下等情，亦據證人甲○○於原審
    法院證述綦詳。此外，復有扣押物品目錄表、贓物認領保管
    單在卷可為佐證。本案事證明確，被告犯行可以認定。被害
    人甲○○證稱其失竊水梨是以手摘下等語，核與被告所承其
    徒手竊取水梨情節相符。是被告辯稱其行竊時，扣案之鐮刀
    是放在機車置物箱內，並未隨身攜帶等語，可以採信。
二、按攜帶兇器竊盜罪，所謂「攜帶」，必須隨身手攜懷帶，屬
    最狹義之「持有」，如於行竊時，將刀子放於車上，並未手
    執懷帶在身，即非攜帶兇器竊盜。是本件被告所犯為刑法第
    320條第1項之竊盜罪。公訴人認被告係犯刑法第321條第1項
    第3款之攜帶兇器竊盜罪，起訴法條嫌有未洽，應予變更。
三、原審判決對被告論處罪刑，固非無見。但被告之犯罪，僅成
    立普通竊盜罪，原審認被告成立攜帶兇器竊盜罪，認事用法
    均有未洽。被告上訴否認有攜帶兇器竊盜，其上訴為有理由
    ，應由本院將原審判決撤銷改判。爰審酌被告為貪圖小利，
    竊取他人財產，於本院審理時，尚能擔承犯行，其犯罪所得
    僅2700元等一切情狀，量處如主文所示之刑，並諭知易科罰
    金之折算標準。另扣案鐮刀1支、手電筒1支、繩子1條，固
    為被告所有之物，然依現存證據難認與本件竊盜犯行有何直
    接關連性，爰不併為沒收之諭知，復予敘明。
據上論斷，應依刑事訴訟法第369條第1項前段、第364條、第300
條、第299條第1項前段，刑法第320條第1項、第41條第1項前段
，刑法施行法第1條之1，判決如主文。
本案經檢察官丙○○到庭執行職務。
中    華    民    國    97    年     4    月     9    日
            刑事第九庭  審判長法  官  陳  筱  珮
                              法  官  康  應  龍
                              法  官  趙  春  碧
上列正本證明與原本無異。
不得上訴。
                              書記官  蘇  昭  文
中    華    民    國    97    年    4     月    10    日
【附錄論罪科刑法條】
中華民國刑法第320條第1項
意圖為自己或第三人不法之所有，而竊取他人之動產者，為竊盜
罪，處5年以下有期徒刑、拘役或5百元以下罰金。


司法院資訊處製作；財團法人民間司法改革基金會備份。
